【裁判字號】    98,上訴,807
【裁判日期】    980806
【裁判案由】    期貨交易法等
【裁判全文】
臺灣高等法院臺南分院刑事判決  九十八年度上訴字第八０七號
上訴人
即被告  甲○○
上列上訴人因期貨交易法案件，不服臺灣臺南地方法院九十六年
度訴字第六七三號，中華民國九十八年五月二十二日第一審判決
（起訴案號：臺灣臺南地方法院檢察署九十四年度偵字第一三八
六九號），提起上訴，本院判決如下：
    主    文
上訴駁回。
    理    由
一、按刑事訴訟法第三百五十條、第三百六十一條、第三百六十
    二條、第三百六十七條規定，不服地方法院之第一審判決而
    上訴者，須提出上訴書狀，並應敘述具體理由，為上訴必備
    之程式；其所提出之書狀未敘述上訴理由，或僅曾以言詞陳
    述上訴理由者，均應於上訴期間屆滿後二十日內補提理由書
    於第一審法院。第一審法院經形式審查，認逾期未補提上訴
    理由者，應定期間先命補正；逾期未補正者，為上訴不合法
    律上之程式，應以裁定駁回。倘已提出上訴理由，但所提非
    屬具體理由者，則由第二審法院以上訴不合法律上之程式，
    判決駁回。而所謂具體理由，必係依據卷內既有訴訟資料或
    提出新事證，指摘或表明第一審判決有何採證認事、用法或
    量刑等足以影響判決本旨之不當或違法，而構成應予撤銷之
    具體事由，始克當之（例如：依憑證據法則具體指出所採證
    據何以不具證據能力，或依憑卷證資料，明確指出所為證據
    證明力之判斷如何違背經驗、論理法則）；倘僅泛言原判決
    認定事實錯誤、違背法令、量刑失之過重或輕縱，而未依上
    揭意旨指出具體事由，或形式上雖已指出具體事由，然該事
    由縱使屬實，亦不足以認為原判決有何不當或違法者（例如
    ：對不具有調查必要性之證據，法院未依聲請調查亦未說明
    理由，或援用證據不當，但除去該證據仍應為同一事實之認
    定），皆難謂係具體理由，俾與第二審上訴制度旨在請求第
    二審法院撤銷、變更第一審不當或違法之判決，以實現個案
    救濟之立法目的相契合，並節制濫行上訴（最高法院九十七
    年度台上字第八九二號判決意旨參照）。又依刑事訴訟法第
    三百六十七條之文義及立法意旨，僅於「上訴書狀未敘述上
    訴理由」之情形，為保障上訴人之權益，始有補正之問題。
    至有無敘述理由，第一審法院僅作形式上之審查，如上訴書
    狀形式上已敘述不服原判決之意旨者，即與未敘述上訴理由
    之情形有別，無庸再命補正；至於其理由是否具體，則屬第
    二審法院審查之範圍，亦不在命補正之列。亦即上訴書狀已
    記載理由，並有具體之敘述時，其上訴既屬合法，第二審法
    院固應就其理由之是否可取，為實體之審理及判斷；如認其
    上訴書狀雖記載理由，但並未具體敘述時，則無須再命補正
    ，可逕認其上訴不合法，以判決駁回之（最高法院九十七年
    度台上字第三八八九號判決意旨參照）。
二、本件上訴人即被告甲○○不服原判決，於民國（下同）九十
    八年六月十五日提起上訴，雖具上訴書狀敘述上訴理由，稱
    ：「伊從未替人接單，亦未替丙○○接單」等語。惟查：原
    審認定上訴人即被告甲○○有原判決事實欄所載之犯行，係
    依被告甲○○及共同被告等人就下列事項俱供承不諱（見原
    審卷(一)第一五０至一五三頁）：1.被告李品宏於九十二年下
    旬至九十三年十一月間，以電話00-0000000、00-0000000號
    市內電話，在臺南縣麻豆鎮○○路一一一號或麻豆鎮油車里
    八號之二０，向李磬旭或被告甲○○介紹之其他組頭簽注地
    下期貨。2.被告蔣業誠於九十二年下旬至九十三年十一月間
    ，曾以電話0000000000號為自己及親哥哥蔣業維、丙○○向
    李磬旭或甲○○介紹之其他組頭簽注地下期貨。3.被告李堯
    美於九十二年下旬至九十三年十一月間，以電話00-0000000
    號市內電話，在臺南縣麻豆鎮○○路一一一號或麻豆鎮油車
    里八號之二０，為自己及莊信哲向李磬旭或甲○○介紹之其
    他組頭簽注地下期貨。4.被告甲○○於九十二年起至九十三
    年十一月期間，以門號0000000000號電話為自己向組頭乙○○下單簽注。5.被告翁淑娟於九十二年下旬至九十三年十一
    月間，以電話00-0000000，00-0000000、00-0000000等線電
    話，在臺南縣麻豆鎮○○路一一一號或麻豆鎮油車里八號之
    二０，為自己及被告李品宏、蔣業誠、李堯美向甲○○介紹
    之其他組頭簽注地下期貨，被告李品宏、蔣業誠、李堯美有
    獲利時，會讓被告翁淑娟分紅。6.被告甲○○介紹被告李品
    宏、蔣業誠、李堯美、翁淑娟向屏東的組頭下單。7.00-000
    0000、00-0000000號市內電話為被告李品宏申請登記之電話
    ；0000 000000號門號為被告李品宏申請使用之電話；00-00
    00000為被告李堯美申請登記之電話；0000000000號行動電
    話為被告蔣業誠所有及持用；00000000000號行動電話為被
    告李堯美所有及持用；00-0000000號市內電話為被告甲○○
    住家使用之電話號碼。8.臺南縣麻豆鎮油車里八號之二０為
    被告李堯美及翁淑娟住家地址；臺南縣麻豆鎮○○路一一一
    號為被告李品宏住家。9.被告李品宏、蔣業誠、李堯美、翁
    淑娟、甲○○等人賭博方式為：以「口」為單位下單交易，
    一口為新臺幣（下同）二百元，依當日臺灣股票交易市場股
    票指數漲跌數作為基數，乘以每點二百元為對作交易之輸贏
    標的，以此倍數類推。併參被告甲○○及共同被告等人之警
    詢、偵訊、原審之供述（見偵查卷(五)第一００至一０二、一
    八三至一八五、一九０頁、偵查卷(一)第二四二至二五０、二
    七二頁、原審卷(一)第一五０至一五二、一七一至一八六頁）
    ，及證人乙○○、丙○○之證述（見原審卷(二)第六十八至八
    十五、八十一至八十三頁），再佐以中華電信臺南營運處傳
    真00-0000000、00-0000000、00-0000000號市內電話、0000
    000000、0000000000行動電話申請登記資料（見偵查卷(六)第
    三至六頁）、被告蔣業誠使用之0000000000電話通訊監察譯
    文（見偵查卷(六)第九至五０頁）、被告李堯美使用之000000
    0000電話通訊監察譯文（見偵查卷(六)第五十二至五十三頁）
    ；乙○○賭客成交明細單（見偵查卷(四)第三十八至四十二、
    四十四頁）等證據，為其認定之依據。而本件僅被告甲○○
    上訴，其餘被告李品宏、蔣業誠、李堯美、翁淑娟未為上訴
    。而關於被告甲○○上訴意旨辯稱其係為自己下單簽注，未
    接受他人下單等詞，原審亦於判決書第十一頁敘明：「員警
    於九十三年十一月二十五日前往被告甲○○臺南縣麻豆鎮井
    磚里二九之二號住所搜索查扣得臺指期貨買賣規則，其上記
    載『市價掛單』、『限價掛單』、『平倉單』、『在倉單』
    、『留倉』等交易方式（見偵查卷(一)第二十三頁），並有傳
    真紀錄，其上記載有『大雄』、『槍子』、『娟』等人收付
    金額之交易紀錄，及『總退佣：－831813；前帳223750』等
    字樣（見偵查卷(一)第二十二至六十三頁）。若被告甲○○僅
    係為自己下單，何需使用上開臺指期貨買賣規則，將掛單等
    方式如此詳細記載」等語，是原判決業已說明其調查、取捨
    證據之結果及憑以認定犯罪事實之心證理由，從形式上觀察
    ，無認定事實錯誤、或違背法令之情形可言。故上訴人即被
    告甲○○就原判決已為審酌之事項反覆爭執，未依據卷內既
    有訴訟資料或提出新事證，具體指摘或表明第一審判決有何
    不當或違法之事由，徒以上開理由稱原判決不當，揆諸前開
    說明，其上訴理由，自難謂係具體理由。依首揭說明，其上
    訴自屬不合法律上之程式，應予駁回。並不經言詞辯論為之
    。
三、據上論斷，應依刑事訴訟法第三百六十七條前段、第三百七
    十二條，判決如主文。
中    華    民    國    98    年    8     月    6     日
                  刑事第一庭審判長法官  黃  崑  宗
                                  法官  王  明  宏
                                  法官  蔡  長  林
以上正本證明與原本無異。
檢察官如不服本判決應於收受送達後10日內向本院提出上訴書，
其未敘述上訴理由者，並得於提起上訴後10日內向本院補提理由
書。
被告不得上訴。
                                書記官  李  培  薇
中    華    民    國    98    年    8     月    7     日


司法院資訊處製作；財團法人民間司法改革基金會備份。
